【裁判字號】    98,訴,1791
【裁判日期】    980622
【裁判案由】    毒品危害防制條例
【裁判全文】
臺灣臺中地方法院刑事判決              98年度訴字第1791號
公  訴  人  臺灣臺中地方法院檢察署檢察官
被      告  甲○○
                    （現另案在臺灣臺中監獄臺中分監執行）
上列被告因毒品危害防制條例案件，經檢察官提起公訴（98年度
毒偵字第1639號），被告於準備程序中就被訴事實為有罪之陳述
，受命法官於聽取當事人之意見後，由本院合議庭裁定改由受命
法官獨任依簡式審判程序審理，本院判決如下：
    主    文
甲○○施用第一級毒品，累犯，處有期徒刑拾月。又施用第二級
毒品，累犯，處有期徒刑伍月。應執行有期徒刑壹年壹月。
    犯罪事實
一、甲○○於民國92年間，曾因施用毒品案件，經本院裁定送觀
    察、勒戒後，無繼續施用毒品之傾向，於92年5月29日執行
    完畢釋放。又自95年2月6日起至95年6月22日止，因連續施
    用第一級毒品罪，經本院95年度訴字第1033號案判處有期徒
    刑一年一月，減為有期徒刑六月又十五日確定，並於96年7
    月16日執行完畢。猶不知悔改，復基於施用第一級毒品之犯
    意，於98年3月9日上午10時許，在其臺中縣大肚鄉營埔村船
    頭巷100號住處，以將第一級毒品海洛因置於注射針筒內摻
    水後施打血管之方式，施用海洛因一次。另基於施用第二級
    毒品之犯意，於98年3月7日，在上揭住處，以將第二級毒品
    甲基安非他命放在玻璃球內下以火燒烤待產生白煙後吸用該
    煙霧之方式，施用甲基安非他命一次。嗣於98年3月10日上
    午11時50分許，經警徵得其同意後採其尿液送鑑定結果，呈
    嗎啡及甲基安非他命陽性反應而查悉。
二、案經臺中縣警察局烏日分局報請臺灣臺中地方法院檢察署檢
    察官偵查起訴。
    理    由
一、上開犯罪事實業經被告甲○○於檢察官偵訊中及本院審理時
    自白不諱，並有勘察採證同意書、委託鑑驗尿液與真實姓名
    對照表、中山醫學大學附設醫院檢驗科藥物檢測中心所出具
    之尿液檢驗報告等附卷可稽（參警卷第6-8頁），足徵被告
    自白與事實相符。又被告於92年間，曾因施用毒品案件，經
    本院裁定送觀察、勒戒後，無繼續施用毒品之傾向，於92年
    5月29日執行完畢釋放。復自95年2月6日起至95年6月22日止
    ，因連續施用第一級毒品罪，經本院95年度訴字第1033號案
    判處有期徒刑一年一月，減為有期徒刑六月十五日確定乙情
    ，有本院95年度訴字第1033號判決書及被告之全國施用毒品
    案件紀錄表、臺灣高等法院被告前案紀錄表各一份在卷可佐
    。可見被告於第一次觀察、勒戒執行完畢釋放後，五年內再
    犯毒品危害防制條例第10條之罪。而被告前揭觀察、勒戒執
    行完畢後迄本件行為時，雖已經滿五年，惟毒品危害防制條
    例於92年7月9日修正公布，自93年1月9日施行，其中第20條
    、第23條將施用毒品之刑事處遇程序，區分為「初犯」及「
    五年內再犯」、「五年後再犯」，依其立法理由之說明：「
    初犯」，經觀察、勒戒或強制戒治後，應為不起訴處分或不
    付審理之裁定，經觀察、勒戒或強制戒治執行完畢釋放後，
    「五年內再犯」者，因其再犯率甚高，原實施之觀察、勒戒
    及強制戒治既已無法收其實效，爰依法追訴或裁定交付審理
    ，至於經觀察、勒戒或強制戒治執行完畢釋放後，「五年後
    再犯」者，前所實施之觀察、勒戒或強制戒治已足以遮斷其
    施用毒品之毒癮，為期自新及協助其斷除毒癮，仍適用「初
    犯」規定，先經觀察、勒戒或強制戒治之程序，從而依修正
    後之規定，僅限於「初犯」及「五年後再犯」二種情形，始
    應先經觀察、勒戒或強制戒治程序，倘被告於五年內已再犯
    ，經依法追訴處罰，縱其第三次（或第三次以上）再度施用
    毒品之時間，在初犯經觀察、勒戒或強制戒治執行完畢釋放
    五年以後，已不合於「五年後再犯」之規定，且因已於「五
    年內再犯」，顯見其再犯率甚高，原實施觀察、勒戒或強制
    戒治，已無法收其實效，即應依該條例第10條處罰（參最高
    法院95年5月9日95年第七次及97年9月9日97年第五次刑事庭
    會議決議）。本件事證已臻明確，被告犯行應堪認定。
二、核被告所為，係犯毒品危害防制條例第10條第1項之施用第
    一級毒品罪、同條第2項之施用第二級毒品罪。其因施用海
    洛因、甲基安非他命而持有第一級毒品及第二級毒品之行為
    ，各為施用第一級、第二級毒品行為所吸收，均不另論罪。
    又被告所犯二罪，係犯意各別、行為互異，應予分論併罰。
    再被告於95年間，曾犯施用第一級毒品罪，經本院95年度訴
    字第1033號案判處有期徒刑一年一月，減為有期徒刑六月又
    十五日，並於96年7月16日執行完畢，此有臺灣高等法院被
    告前案紀錄表一份在卷可證，被告受徒刑之執行完畢後，五
    年以內故意再犯本件有期徒刑以上之罪，為累犯，依刑法第
    47條第1項規定，所犯二罪均應加重其刑。爰審酌被告犯後
    坦認所為態度良好，所為並未積極侵害他人權益，惟一再施
    用毒品悔意不堅等一切情狀，分別量處如主文所示之刑，並
    定其應執行之刑。
據上論斷，應依刑事訴訟法第273條之1第1項、第299條第1項前
段，毒品危害防制條例第10條第1項、第2項、第23條第2項，刑
法第11條前段、第47條第1項、第51條第5款，判決如主文。
中    華    民    國    98    年    6     月    22    日
                              法  官  李秋娟
以上正本證明與原本無異。
如不服本判決應於收受送達後10日內向本院提出上訴書狀，並應
敘述具體理由；其未敘述上訴理由者，應於上訴期間屆滿後20日
內向本院補提理由書（均須按他造當事人之人數附繕本）「切勿
逕送上級法院」。
                              書記官  簡芳敏
中    華    民    國    98    年    6     月    22    日
附錄論罪科刑法條
毒品危害防制條例第十條第：
施用第一級毒品者，處六個月以上五年以下有期徒刑。
施用第二級毒品者，處三年以下有期徒刑。


司法院資訊處製作；財團法人民間司法改革基金會備份。
